【裁判字號】    92,訴,690
【裁判日期】    920423
【裁判案由】    毒品危害防制條例
【裁判全文】
臺灣高雄地方法院刑事判決                          九十二年度訴字第六九號
    公  訴  人  臺灣高雄地方法院檢察署檢察官
    被      告  甲○○
右列被告因違反毒品防制條例案件，經檢察官提起公訴（九十年度毒偵字第五一九七
號、九十一年毒偵字第一七七號、九十一毒偵字第一二四六號），本院判決如左：
    主  文
甲○○連續施用第一級毒品，累犯，處有期徒刑壹年貳月。
    事  實
一、甲○○前曾於民國八十三年間，因違反麻醉藥品管理條例，經本院以八十三年少
    訴字第一一號判處有期徒刑三年六月確定，並於八十六年五月二十一日縮刑假釋
    期滿執行完畢。仍不知悔改，猶於八十七年九月間因施用毒品案件，經本院以八
    十七年毒聲字第二二六一號裁定送觀察、勒戒後，認無繼續施用傾向，經臺灣高
    雄地方法院檢察署檢察官於八十七年十月十二日以八十七年偵字第二二五三七號
    為不起訴處分確定。嗣於八十七年十一月間又因施用毒品案件，經本院以八十七
    年毒聲字第四四八二號裁定送觀察勒戒，認有繼續施用毒品傾向，又經本院以八
    十八年度毒聲字第四七六五號裁定送戒治處所強制戒治，並經檢察官提起公訴，
    本院於八十八年七月十五日以八十八年訴字第一三四五號判處應執行有期徒刑一
    年十月確定。詎甲○○於該不起訴處分後五年內，基於施用毒品之概括犯意，即
    自九十年十月十二日上午十一時四十五分許回溯二十四小時內之某時（公訴人誤
    載為十月十二日）起，至九十一年二月五日凌晨零時十五分回溯二十四小時內之
    某時（公訴人誤載為二月四日）止，連續多次在不詳地點施用第一級毒品海洛因
    ，為警分別於九十年十月十二日上午十時許、同年十一月二十五日凌晨一時二十
    分許，及九十一年二月四日晚間十時四十五分許，各在高雄市旗津區上竹巷附近
    、高雄市鹽埕區鹽埕分局建國四路派出所，及高雄市○○區○○路三十五巷四十
    三號處採驗尿液因而查獲上情。
二、案經高雄市政府警察局鼓山分局、鹽埕分局移送臺灣高雄地方法院檢察署檢察官
    偵查起訴。
    理  由
一、訊據被告甲○○對於右揭犯罪事實坦承不諱，且其分別於九十年十月十二日上午
    十一時四十五分許、同年十一月二十五日凌晨一時二十分許，及九十一年二月五
    日凌晨零時十五分許採取尿液送，經高雄市立凱旋醫院以免疫學分析法及氣相層
    析質譜儀法（ＧＣ─ＭＳ）檢驗結果，均呈嗎啡陽性反應，有該院九十年十一月
    二日高市凱醫檢字第二六九號、九十年十二月十四日高市凱醫檢字第三一二號、
    九十一年二月八日高市凱醫檢字第三五九號尿液檢驗通知書各一件及送驗代碼對
    照表三紙在卷可稽。由上開足以排除偽陽性之氣相層析質譜儀法之鑑驗結果，及
    海洛因經注入人體後，百分之九十以上於二十四小時內，自尿中排出，平均可檢
    出時限，約為四十五小時，亦據行政院衛生署藥物食品檢驗局以八十一年九月八
    日（八十一）藥檢壹字第八一一四四八八五號函，敘述明白；另海洛因注射入人
    體後，水解還原成嗎啡，再循嗎啡之代謝方式排出體外，亦據行政院衛生署藥物
    食品檢驗局以（七三）藥檢壹字第○三○二二一號函說明綦詳。依上所述，既被
    告上述所採驗之尿液，均呈嗎啡陽性反應，足認被告確自九十年十月十二日上午
    十一時四十五分許回溯二十四小時內之某時起，至九十一年二月五日凌晨零時十
    五分回溯二十四小時內之某時止，連續多次施用第一級毒品海洛因至明。是被告
    所為自白應與事實相符，而得採為認定之依據。又被告於八十七年九月間因施用
    毒品案件，經本院以八十七年毒聲字第二二六一號裁定送觀察、勒戒後，認無繼
    續施用傾向，經臺灣高雄地方法院檢察署檢察官於八十七年十月十二日以八十七
    年偵字第二二五三七號為不起訴處分確定在案等情，亦有臺灣高等法院被告全國
    前案紀錄表、臺灣高雄地方法院檢察署刑案資料查註紀錄表各一份在卷為憑。本
    件事證明確，被告於五年內三犯前揭施用第一級毒品海洛因之犯行，已堪認定，
    應依法論科。
二、核被告所為，係犯毒品危害防制條例第十條第一項之施用第一級毒品罪。至被告
    施用第一級毒品時持有第一級毒品海洛因之低度行為應為施用第一級毒品之高度
    行為所吸收，爰不另論罪。被告多次施用毒品犯行，時間緊接，所犯罪名相同，
    顯係出於概括之犯意為之，為連續犯，應依刑法第五十六條之規定以一罪論，並
    加重其刑。又被告前於八十三年間，因違反麻醉藥品管理條例，經本院以八十三
    年少訴字第一一號判處有期徒刑三年六月確定，並於八十六年五月二十一日縮刑
    假釋期滿執行完畢，此觀之前述台灣高雄地方法院檢察署刑案資料查註記錄表在
    卷可按，其前受有期徒刑執行完畢，於五年內再犯本件最重本刑為有期徒刑以上
    之罪，為累犯，應依刑法第四十七條規定遞予加重其刑。爰審酌被告前曾因施用
    毒品數次觸法，且為警查獲時間密接，顯見其無悔改之意，及長期沈溺於毒癮，
    無堅強意志力戒斷毒癮之犯罪動機、目的、手段，施用毒品戕害其身心及對於社
    會秩序之影響，惟犯後坦承犯行，態度良好等一切情狀，量處如主文所之刑。
據上論斷，應依刑事訴訟法第二百九十九條第一項前段，毒品危害防制條例第十條第
一項，刑法第十一條前段、第五十六條、第四十七條，判決如主文。
本案經檢察官劉河山到庭執行職務。
中    華    民    國    九十二    年      四      月        二十三      日
                                  臺灣高雄地方法院刑事第七庭
                                      法  官  汪  怡  君
右為正本，係照原本作成，證明與原本無異。                                  如不服本判決，應於送達後十
如不服本判決，應於送達後十日內，向本院提出上訴狀。
                                      書記官  李  梅  芬
中    華    民    國    九十二    年      四      月        二十三      日


司法院資訊處製作；財團法人民間司法改革基金會備份。
